臺灣高雄地方法院刑事判決　　　　　　　96年度訴字第4641號
公　訴　人　臺灣高雄地方法院檢察署檢察官
被　　　告　丙○○
　　　　　　　　　　　號（
指定辯護人　本院公設辯護人乙○○
上列被告因強盜案件，經檢察官提起公訴（96年度偵字第28949
號），本院判決如下：
    主  文
丙○○犯攜帶兇器強盜罪，累犯，處有期徒刑柒年貳月，扣案水
果刀壹把，沒收。
    事  實
一、丙○○前因施用毒品案件，經本院以95年度訴字第3970號判
    處有期徒刑10月確定，於民國95年12月20日縮刑期滿執行完
    畢。詎仍不知悔改，因缺錢花用，竟意圖為自己不法之所有
    ，於96年10月10日凌晨3 時40分許，在高雄縣仁武鄉○○路
    「高雄市團管區」前，搭乘甲○○所駕駛之車號Z8-502號計
    程車，先表示要到高雄市三民區金獅湖附近，復要求甲○○
    往高雄縣本館路行駛，再指示甲○○駛往圓山飯店，於同日
    凌晨3 時50分許，行經高雄縣鳥松鄉○○路某處時，丙○○
    見該路段燈光昏暗且無人跡，乃要求甲○○將車停靠路邊，
    隨即持預藏在身、客觀上足供兇器使用之水果刀1 把，以抵
    住甲○○脖子之強暴方式，至使不能抗拒，喝令甲○○交出
    身上財物，甲○○遂將褲袋內之紙鈔取交丙○○，丙○○從
    中抽取1 張新台幣（下同）500 元之紙鈔返還甲○○，共得
    款1,200 元後，即下車徒步往澄清路方向逃逸；嗣為警接獲
    甲○○報案，旋即於同日時55分許，在高雄縣鳥松鄉○○路
    與澄清路口逮獲丙○○，並扣得上開贓款及丙○○所有、供
    作案所用之水果刀1 把。
二、案經高雄縣政府警察局仁武分局報請臺灣高雄地方法院檢察
    署檢察官偵查起訴。
    理  由
一、證人甲○○於警詢時之證詞，雖屬被告以外之人於審判外之
    陳述，然業經檢察官、被告及辯護人同意作為本案證據，本
    院審酌該陳述係證人本於自由意志所為，陳述當時並無何顯
    不可信之情事，認適當作為本案證據，依刑事訴訟法第159
    條之5 第1 項規定，具有證據能力。
二、上開事實，業據被告於警詢及本院審理時坦承不諱，並經證
    人即被害人甲○○於警詢時證稱：當日凌晨3 時40分許，我
    駕駛車號Z8-502號營業用小客車，行經高雄縣仁武鄉○○路
    「高雄市團管區」前，遇被告攔車，被告上車後表示要到高
    雄市三民區金獅湖附近，我載被告到金獅湖時，被告又請我
    往高雄縣本館路行駛，到本館路時，被告再度請我載他到圓
    山飯店，當我從澄清路左轉圓山路後約100 公尺處，被告叫
    我路邊停車，當時兩旁住家皆沒有開門，我感到不太對勁，
    正要轉頭詢問時，被告就拿出水果刀喝令我將身上的錢拿出
    來，我因為恐懼，就從左褲袋拿出一疊鈔票約1 千多元給他
    ，被告拿到鈔票，從該疊鈔票抽出1 張500 元紙鈔還我後，
    就下車由圓山路往澄清路方向徒步逃走等語綦詳，並於本院
    再次為相同之證述，復有現場查獲照片1 份附卷可稽，及水
    果刀1 把、贓款1200元扣案為證，足徵被告之自白與事實相
    符，堪以採信。是本案事證明確，被告所為強盜犯行，洵堪
    認定，應依法論科。
三、查被告抵住被害人甲○○所用之水果刀，為金屬材質、刀刃
    銳利成扁尖狀、附有握把足以施力等情，有扣案物照片1 份
    在卷為憑，自屬在客觀上足已危害人之生命、身體、安全之
    兇器無訛。是核被告所為，係犯刑法第330 條第1 項之攜帶
    兇器強盜罪。被告前有如事實欄所載之犯罪科刑及執行紀錄
    ，有卷附臺灣高等法院被告前案紀錄表可按，其於刑之執行
    完畢後，5 年內再故意犯本件有期徒刑以上之罪，為累犯，
    應加重其刑。爰審酌被告正值青壯，不思以正途獲取所需，
    竟持刀隨機搭乘計程車，再伺機強取司機財物，所為嚴重危
    害社會治安，實不宜寬貸，惟念其犯後坦承犯行，態度尚佳
    ，且強盜所得金額不多，並已發還被害人，有贓物認領保管
    單可稽，被害人於警詢時即表示不願追究，於本院亦表示對
    被告有所處罰即可等一切情狀，認檢察官具體求處被告有期
    徒刑8 年，稍嫌過重，爰酌情量處如主文所示之刑，以資懲
    儆。又扣案水果刀1 把，為被告所有供本件犯罪所用之物，
    業據被告於本院供明無訛，爰依法併予宣告沒收之。
據上論斷，應依刑事訴訟法第299 條第1 項前段，刑法第330 條
第1 項、第47條第1 項、第38條第1 項第2 款，判決如主文。
本案經檢察官丁○○到庭執行職務。
中　　華　　民　　國　　96　　年　　12　　月　　25　　日
                  刑事第十六庭  審判長法　官  李代昌
                                      法  官  梁淑美
                                      法  官  周宛瑩
以上正本證明與原本無異。
如不服本判決，應於判決送達後10日內，向本院提出上訴狀。
中　　華　　民　　國　　96　　年　　12　　月　　25　　日
                                      書記官  彭帥雄
附錄論罪法條：
刑法第330 條（加重強盜罪）
犯強盜罪而有第321 條第1 項各款情形之一者，處7 年以上有期
徒刑。
前項之未遂犯罰之。
刑法第328條（普通強盜罪）
意圖為自己或第三人不法之所有，以強暴、脅迫、藥劑、催眠術
或他法，至使不能抗拒，而取他人之物或使其交付者，為強盜罪
，處5 年以上有期徒刑。
以前項方法得財產上不法之利益或使第三人得之者，亦同。犯強
盜罪因而致人於死者，處死刑、無期徒刑或10年以上有期徒刑；
致重傷者，處無期徒刑或7 年以上有期徒刑。
第1 項及第2 項之未遂犯罰之。
預備犯強盜罪者，處1 年以下有期徒刑、拘役或3 千元以下罰金
。
刑法第321條（加重竊盜罪）
犯竊盜罪而有左列情形之一者，處6 月以上、5 年以下有期徒刑
：
一  於夜間侵入住宅或有人居住之建築物、船艦或隱匿其內而犯
    之者。
二  毀越門扇、牆垣或其他安全設備而犯之者。
三  攜帶兇器而犯之者。
四  結夥三人以上而犯之者。
五  乘火災、水災或其他災害之際而犯之者。
六  在車站或埠頭而犯之者。
前項之未遂犯罰之。
